【裁判字號】    95,易,1533
【裁判日期】    950831
【裁判案由】    竊盜
【裁判全文】
臺灣板橋地方法院刑事判決              95年度易字第1533號
公  訴  人  臺灣板橋地方法院檢察署檢察官
被      告  丁○○
上列被告因竊盜案件，經檢察官提起公訴（95年度偵字第17229
號），經本院訊問被告為有罪陳述後，改依簡式審判程序審理，
並判決如下：
    主  文
丁○○攜帶兇器竊盜，處有期徒刑柒月。緩刑年，緩刑期間付
保護管束。扣案之尖嘴鉗壹支沒收。
    事  實
一、緣丙○○所有之車號K9-1043 號自用小客車，於交由其夫丁
    ○○使用期間，因積欠罰鍰未繳而經監理機關註銷牌照。詎
    丁○○竟意圖為自己不法所有，於民國95年2 月20日下午14
    時30分許，在台北縣三重市○○路某巷內，見甲○○所有之
    EA-6486 號自用小客車停放該處，而有機可乘，竟持其所有
    車號客觀上足堪作為兇器使用之尖嘴鉗1 支，以鬆動牌照螺
    絲之方式，竊取EA-6486 號之牌照2 面得手，旋即逃逸。嗣
    丁○○遂將該竊得之車號EA-6486 號之牌照懸掛在原車號為
    K9-1043 號之自用小客車上，以便駕駛該經註銷牌照之自用
    小客車上路。嗣經警在國道一號高速公路南下29公里600 公
    尺處查獲，並扣得上開尖嘴鉗1 支。
二、案經內政部警察署國道高速公路警察局第一警察隊報告臺灣
    板橋地方法院檢察署檢察官偵查起訴。
    理  由
一、訊據被告丁○○於警詢、偵查及本院審理中均坦承上開犯行
    不諱，且經被害人甲○○於警詢中指述甚明，並有贓物認領
    保管單、車輛車牌失竊作業－查獲車牌認可資料、電腦輸入
    單各一件在卷可查，復有被告所有之尖嘴鉗1 支扣案可憑，
    足見被告所為自白與事實相符，自得採為認定之依據。本件
    事證明確，被告犯行堪可認定。
二、按被告丁○○行為後，刑法及刑法施行法業於94年2 月2日
    經總統以華總一義字第09400014901 號令修正公布，並於95
    年7 月1 日施行（下稱「新刑法」，修正前刑法下稱「舊刑
    法」），參酌最高法院95年5 月23日刑事庭第8 次會議決議
    結論，新刑法第2 條第1 項之規定，係規範行為後法律變更
    所生新舊法律比較適用之準據法，於新刑法施行後，應適用
    新刑法第2 條第1 項之規定，為「從舊從輕」之比較。且比
    較時，應就罪刑有關之共犯、未遂犯、連續犯、想像競合犯
    、牽連犯、結合犯以及累犯加重、自首減輕、暨其他法定加
    減原因與加減例等一切情形，綜其全部罪刑之結果，而為比
    較，再適用有利於行為人之法律處斷。惟犯罪在新法施行前
    ，新法施行後，緩刑之宣告應適用新法第74條之規定。亦即
    ，刑法第74條有關緩刑之規定雖亦經修正，惟緩刑之規定，
    並非關於行為可罰性之法律規範，而係屬刑之宣告規範，無
    新刑法第2 條第1 項之適用，其適用關係必須是以案件在裁
    判時為準，並非以行為時為準。是以本件被告犯罪固在前揭
    刑法修正條文施行前，惟本件裁判時係於刑法修正條文施行
    後，自應適用新刑法第74條規定（參照前述最高法院95 年
    第8 次刑事庭會議決議），而未涉及法律變更之比較適用，
    亦無刑法第2 條第1 項之適用問題。是本件關於緩刑之宣告
    ，應適用新刑法第74條之規定。至緩刑期間交付保護管束部
    分，舊刑法第93條第1 項與新刑法第93條第1 項前段之規定
    並無二致，尚不涉及法律變更之問題，亦無刑法第2 條第1
    項規定之適用，自應依現行刑法第93條第1 項前段之規定而
    為處斷，附此敘明。
三、查尖嘴鉗乃金屬製、前端尖銳，客觀上足以作為兇器使用者
    ，核被告持尖嘴鉗竊取上開車牌2 面所為，係犯刑法第321
    條第1 項第3 款之加重竊盜罪。本院審酌被告因其車牌經監
    理機關註銷而竊取他人車牌供己懸掛使用之犯罪動機、目的
    、手段，與上開車牌經警查獲後業據被害人領回之被害人所
    受損失程度暨所生危害程度，並考量被告自始坦承犯行，犯
    後態度良好等一切情狀，量處如主文所示之刑。至扣案之尖
    嘴鉗1 支，係被告所有供本件犯罪所用之物，應依刑法第38
    條第1 項第2 款之規定宣告沒收。末查，被告雖有竊盜前科
    ，然於5 年內未曾受有期徒刑以上之宣告，有台灣高等法院
    被告前案紀錄表一件在卷可查。本院斟酌被告前於90年間所
    犯竊盜案件，與本件犯罪手法並不相同，且時隔5 年，應非
    基於竊盜慣習而為本案犯行，而被告於本院審理中已表示悔
    意，經此偵審程序及刑之宣告後，當已知警惕而無再犯之虞
    ，再者，被告育有一子因中度智能障礙而領有殘障手冊，亦
    經被告提出殘障手冊影本在卷可查，亦有賴被告撫育，本院
    因認暫不執行其刑為當，併予以宣告被告緩刑3 年，並於緩
    刑期間付保護管束，以啟自新。
四、末按「除被告所犯為死刑、無期徒刑、最輕本刑為三年以上
    有期徒刑之罪或高等法院管轄第一審案件者外，於前條第一
    項程序進行中，被告先就被訴事實為有罪之陳述時，審判長
    得告知被告簡式審判程序之旨，並聽取當事人、代理人、辯
    護人及輔佐人之意見後，裁定進行簡式審判程序」，刑事訴
    訟法第273 條之1 定有明文。查本件被告涉犯之加重竊盜罪
    ，法定本刑並非最輕本刑為三年以上有期徒刑之罪，且被告
    於本院準備程序期日中已就被訴事實為有罪之陳述，經告知
    被告簡式審判程序之旨後，被告及公訴人對於本件改依簡式
    審判程序審理亦均表示無意見，是本院即依前揭刑事訴訟法
    規定，裁定本件進行簡式審判程序，附此敘明。
據上論斷，應依刑事訴訟法第273 條之1 第1 項、第299 條第1
項前段，刑法第321 條第1 項第3 款、第38條第1 項第2 款、第
74 條 第1 項第2 款、第93條第1 項前段，判決如主文。
本案經檢察官乙○○到庭執行職務。
中    華    民    國    95    年    8     月    31    日
                  刑事第十四庭  法  官  汪怡君
上列正本證明與原本無異。
如不服本判決，應於送達後十日內向本院提出上訴狀。
                                書記官  李郁禎
中    華    民    國    95    年    8     月    31    日
附錄本案論罪科刑法條全文：
中華民國刑法第321條
犯竊盜罪而有左列情形之一者，處六月以上、五年以下有期徒刑
：
一  於夜間侵入住宅或有人居住之建築物、船艦或隱匿其內而犯
    之者。
二  毀越門扇、牆垣或其他安全設備而犯之者。
三  攜帶兇器而犯之者。
四  結夥三人以上而犯之者。
五  乘火災、水災或其他災害之際而犯之者。
六  在車站或埠頭而犯之者。
前項之未遂犯罰之。


司法院資訊處製作；財團法人民間司法改革基金會備份。
